【裁判字號】    98,審國,3
【裁判日期】    980209
【裁判案由】    國家賠償
【裁判全文】
臺灣臺北地方法院民事裁定               98年度審國字第3號
原      告  甲○
上列原告與被告臺北市政府工務局、乙○○、臺灣北區電信分公
司暨丙○○○○○○間國家賠償事件，本院裁定如下：
    主  文
原告之訴駁回。
訴訟費用由原告負擔。
    理  由
一、原告主張伊為位於臺北市○○路○段137號鑽石大廈之住戶，
    民國98年1月7日下午4時許，經大廈管理員通知，獲悉大廈
    雨棚維修孔遭破壞，並發現承攬臺北市○○路○○道石英磚
    路面更新工程之包商未申請修繕執照即破壞路面，且僅以水
    泥沙取代，不僅伊個人受有損害，臺北市市容美觀亦受損害
    ，除現場施工人員及包商有回復路面美觀及賠償伊所受損害
    之義務外，對臺北市○○路○○道有管理維護之臺北市政府
    工務局亦同負其責。依法請求國家賠償，並聲明求為：(一)請
    求回復原狀如旁邊之維修孔平整美觀遭破壞行人道磚重新貼
    平不得以水泥沙取代；(二)賠償因維修孔蓋凸出人行道致造成
    其車撞毀之雨棚支柱1支修繕費新臺幣（下同）8千元；(三)賠
    償行走在雨棚下因維修孔蓋不平整，致倒之老邁醫師精神撫
    慰金142萬元。
二、按原告之訴，起訴不合程式或不備其他要件者，法院應以裁
    定駁回之，民事訴訟法第249條第1項第6款定有明文。次按
    依國家賠償法請求損害賠償時，應先以書面向賠償義務機關
    請求之。賠償義務機關對於前項請求，應即與請求權人協議
    。協議成立時，應作成協議書，該項協議書得為執行名義；
    賠償義務機關拒絕賠償，或自提出請求之日起逾30日不開始
    協議，或自開始協議之日起逾60日協議不成立時，請求權人
    得提起損害賠償之訴。但已依行政訴訟法規定，附帶請求損
    害賠償者，就同一原事實，不得更行起訴。國家賠償法第10
    條、第11條第1項亦分別定有明文。
三、經查，原告依國家賠償法起訴，依上開說明，應先以書面向
    賠償義務機關臺北市政府工務局為請求，惟原告提起本件訴
    訟未據提出以書面向賠償義務機關請求之證明，經本院於民
    國98年1月12日命原告於通知送達原告時起5日內補正，該通
    知已於98年1月15日送達原告，惟原告迄未補正，自不能認
    定其已向賠償義務機關請求，亦無從認定賠償義務機關已拒
    絕賠償，或自原告提出請求之日起逾30日不開始協議，或自
    開始協議之日起逾60日協議不成立之情形，揆諸前開說明，
    應認原告起訴程序不備要件，依民事訴訟法第249條第1項第
    6 款規定，應予駁回。
四、據上論結，依民事訴訟法第249條第1項第6款、第95條、第
    78條，裁定如主文。
中    華    民    國    98    年    2     月    9     日
                  民事第六庭    法  官  許純芳
以上正本係照原本作成
如不服本裁定應於送達後10日內向本院提出抗告狀，並繳納抗告
費新臺幣1,000元
中    華    民    國    98    年    2     月    9     日
                                書記官  陳怡君


司法院資訊處製作；財團法人民間司法改革基金會備份。
